臺灣板橋地方法院刑事判決　　　　　　　96年度訴字第1347號
公 訴 人　台灣板橋地方法院檢察署檢察官
被　　告　甲○○
上列被告因違反毒品危害防制條例案件，經檢察官提起公訴（96
年度毒偵字第2123號），本院判決如下：
    主      文
本件公訴不受理。
    理      由
一、公訴意旨略以：被告甲○○前曾於民國89年間，因違反毒品
    危害防制條例案件，經本院以89年度訴字第431 號、89年板
    簡字第1761號判決，分別判處有期徒刑10月、6 月確定，經
    合併執行，於91年9 月9 日縮刑期滿執行完畢。又曾因施用
    毒品案件，經依本院89年度毒聲字第44號裁定，送觀察、勒
    戒後，認無繼續施用毒品之傾向，由台灣板橋地方法院檢察
    署於89年1 月21日，以89年度毒偵字第295 號為不起訴處分
    確定。復於89年間因施用毒品案件，經依本院89度毒聲字第
    4180號裁定，送觀察、勒戒後，認有繼續施用毒品之傾向，
    由台灣板橋地方法院檢察署以89年度毒偵字第4976號聲請簡
    易判決處刑並執行強制戒治，經本院89年度板簡字第1761號
    判處有期徒刑六月確定；強制戒治部分則於90年8 月4 日執
    行完畢。其又於92年間再因施用毒品案件，由台灣板橋地方
    法院檢察署92年度毒偵字第1614號提起公訴並執行強制戒治
    ；起訴部分，業由台灣高等法院以92年度上易字第3255號判
    處有期徒刑10月確定；強制戒治部分，因新修正毒品危害防
    制條例施行，已於93年1 月9 日報結。詎其仍不知悔改，於
    96年1 月5 日下午2 時許，經警詢問後採尿前26小時內某時
    、96小時內某時，在不詳處所，施用第一級毒品海洛因、第
    二級毒品甲基安非他命。嗣於96年1 月5 日，經警查獲並將
    其尿液送鑑後得悉上情。因認被告涉犯毒品危害防制條例第
    10條第1 項之施用第一級毒品、第10條第2 項之施用第二級
    毒品罪嫌等語。
二、按已經提起公訴或自訴之案件，在同一法院重行起訴者，應
    諭知不受理之判決，並得不經言詞辯論為之，刑事訴訟法第
    303 條第2 款、第307 條分別定有明文。又訴訟上所謂一事
    不再理之原則，關於實質上一罪或裁判上一罪，亦均有其適
    用（最高法院60年台非字第77號判例意旨參照）。次按施用
    毒品行為，大多具有成癮性，故毒品危害防制條例之施用第
    一級或第二級毒品罪，依該條例之立法意旨，原即預定其有
    反覆施用第一級或第二級毒品之性質，得認屬學理上所稱「
    集合犯」而為包括之一罪（最高法院96年度台上字第2083號
    判決意旨參照）。
三、本院查：
（一）被告前曾因未戒除毒癮，基於施用毒品之犯意，於95年8
      月23日上午11時35分許為警採尿時回溯26小時、96小時內
      之某時，在不詳處所，施用第一級毒品海洛因、第二級毒
      品安非他命。嗣於95年8 月23日上午9 時20分許，在台北
      縣中和市○○路○段232 號4 樓樓梯間，為警查獲，並自
      其褲子口袋內扣得海洛因1 包（驗餘淨重0.37公克），經
      台灣板橋地方法院檢察署檢察官於95年9 月27日以95年度
      毒偵字第6002號提起公訴，有上開起訴書在卷可稽。
（二）嗣該案繫屬本院，經本院以95年度訴字第3169號判決處被
      告有期徒刑一年二月，被告不服，提起上訴，由台灣高等
      法院於96年4 月25日以96年度上訴字第924 號判決（尚未
      確定），認被告基於同時施用第一、二級毒品海洛因、安
      非他命之集合犯意，自95年6 月16日起至96年1 月4 日晚
      上某時許止，陸續在台北縣中和市○○路的網咖內，將海
      洛因、安非他命摻在一起放在香煙內之方式，以每天平均
      1 至2 次之頻率，多次同時施用海洛因、安非他命，嗣於
      95年8 月23日上午9 時20分許在台北縣中和市○○路○段
      232 號4 樓樓梯間、於95年11月24日晚間8 時30分許在新
      莊市○○○街46號前為警查獲，迄96年1 月5 日又因通緝
      為台北市政府內湖分局緝獲到案，並扣得甲○○所有供施
      用之毒品海洛因1 包（淨重0.37公克、空包裝重0.17公克
      ），因而撤銷第一審之判決，改判被告甲○○施用第一級
      毒品，累犯，處有期徒刑一年二月，並諭知扣案之第一級
      毒品海洛因淨重0.37公克沒收銷燬之，空包裝重0.17公克
      沒收等情，有上開判決書、台灣高等法院被告前案紀錄表
      各1 份在卷可稽。
（三）本件公訴意旨認被告於96年1 月5 日下午2 時許，經警詢
      問後採尿前26小時內某時、96小時內某時，在不詳處所，
      施用第一級毒品海洛因、第二級毒品甲基安非他命之犯行
      ，與前開繫屬於台灣高等法院被告自95年6 月16日起至96
      年1 月4 日晚上某時許止，陸續將海洛因、安非他命摻在
      一起施用之犯行，有同一事實之實質上一罪關係（本案被
      告施用之時間已包含於前案施用犯行中），公訴人向本院
      重行起訴，即有不合，依上開說明，爰不經言詞辯論，逕
      為諭知不受理之判決。
據上論斷，應依刑事訴訟法第303 條第2 款、第307 條，判決如
主文。
中    華    民    國    96    年    6     月    29    日
            刑事第六庭  審判長法　官  許仕楓
                              法　官  饒金鳳
                              法　官  林鈺琅
上列正本證明與原本無異。
如不服本判決，應於判決送達後10日內向本院提出上訴狀（應附
繕本），上訴於台灣高等法院。
中    華    民    國    96    年    6     月    29    日
                              書記官  林蔚然
